# 请教陈老师关于IPO验资补正问题

提问人：262805369 时间：2015-06-18 23:59:42
尊敬的陈老师，您好！ 不好意思有个问题咨询下您，事情描述如下：客户在历次增资中，其中一次增资为股东找朋友借钱后，将款项打入了公司临时户，然后找事务所出了验资报告并办理工商变更；但是后续该款项没有从临时户打到公司基本户或一般户，而是直接还给了股东朋友。 现在我在思考这是否需要股东重新拿与当时相同金额进来重做验资，但是重做验资说明事项段如何去描述，律师的法律意见书估计也不好写，我觉得很困惑。 或者该事项直接当成关联方占款来处理，辛苦陈老师指点迷津了，再次感谢！

回答人：chenyiwei
这种情况应按抽逃出资处理，要求股东归还抽逃出资的款项。但因为当时的验资并无重大问题，所以不涉及重新出具当时的验资报告或工商变更问题，但建议对此次用于归还抽逃出资的款项的收回情况进行审验并出具鉴证报告。

提问人：262805369 时间：2015-06-19 09:50:10
感谢陈老师的回复，若按照IPO的要求，即针对该验资出具一份验资复核专项报告，并对股东回款情况进行说明；是这样理解么？

回答人：chenyiwei
验资复核报告的出具按证监会要求，但与此处出资抽逃无关。从主帖情况看不能说当时的验资报告有问题。另外对后续款项归还情况进行鉴证并出具专项说明。

提问人：zengfengxia 时间：2015-06-23 14:22:09
陈版，目前对抽资行为的认定有什么法律法规吗？是不是有什么文件规定，哪些行为构成抽资行为，具体由哪个行政部门能够认定企业有或者没有抽资行为？

回答人：chenyiwei
《关于股东借款是否属于抽逃出资行为问题的答复》（工商企字[2002]180号） 《国家工商行政管理总局关于山东省大同宏业投资有限公司是否构成抽逃出资行为问题的答复》（工商企字[2003]63号） 《最高人民法院关于适用《中华人民共和国公司法》若干问题的规定（三）（ 2014 年修正）》（法释[2014]2号）第十二条